臺灣苗栗地方法院刑事判決
110年度簡上字第109號
上  訴  人  
即  被  告  吳綉鳳


上列上訴人即被告因加重竊盜案件，不服本院民國110年11月30
日110年度苗簡字第773號第一審簡易判決（檢察官聲請簡易判決
處刑案號：110年度偵字第4561號），提起上訴，本院管轄之第
二審合議庭判決如下：
    主      文
上訴駁回。
    事實及理由
一、本案經本院審理結果，認第一審判決認事用法及量刑均無不
    當，應予維持，並引用第一審判決書及檢察官聲請簡易判決
    處刑書記載之事實、證據及理由（如附件）。
二、本件上訴意旨略以：上訴人雖對於原審判決提出上訴狀，狀
    內記載會另外補陳上訴理由書，惟迄今並未提出，且雖有提
    及證物有和解書，迄今亦未具狀補呈。惟查：
  ㈠按法官於有罪判決中，究應如何量處罪刑，為實體法賦予審
    理法官裁量之刑罰權事項，法官行使此項裁量權，自得依據
    個案情節，參諸刑法第57條所定各款犯罪情狀之規定，於該
    法定刑度範圍內，基於合義務性之裁量，量處被告罪刑；又
    刑之量定係事實審法院得自由裁量之事項，若其未有逾越法
    定刑之範圍，且亦非明顯違背正義者，即不得遽指為違法（
    最高法院76年度臺上字第4984號判決意旨可資參照）。次按
    刑罰之量定，固屬法院自由裁量之職權行使，但仍應審酌刑
    法第57條所列各款事由及一切情狀，為酌量輕重之標準，並
    非漫無限制；在同一犯罪事實與情節，如別無其他加重或減
    輕之原因，下級審法院量定之刑，亦無過重或失輕之不當情
    形，則上級審法院對下級審法院之職權行使，原則上應予尊
    重（最高法院85年度臺上字第2446號判決意旨可資參酌）。
  ㈡從而，法律固賦予法官自由裁量權，但此項裁量權之行使，
    並非得以任意或自由為之，仍應受一般法律原則之拘束，必
    須符合法律授權之目的，並受法律秩序之理念、法律感情及
    慣例所規範，法官量刑權雖係受法律拘束之裁量原則，但其
    內涵仍將因各法官之理念、價值觀、法學教育背景之不同而
    異，是以自由裁量之界限仍難有客觀之解答，端賴法官於個
    案審判時，依個案事由加以審酌，若無裁量濫用情事，難謂
    有不當之處。
  ㈢經查，原審量刑已說明以行為人之責任為基礎，審酌被告不
    循正途獲取所需，竊取他人財物，對被害人之財產安全造成
    危害，兼衡其前有竊盜案件經法院論罪科刑之紀錄，再次違
    犯本案，足見其欠缺尊重他人財產權之觀念，與犯罪之動機
    、目的、手段、情節、竊得財物之價值與現況，及其犯罪後
    坦承犯行，尚未與被害人和解或賠償被害人，暨其智識程度
    與家庭經濟狀況等一切情狀，量處如主文所示之刑，並諭知
    易科罰金之折算標準。再審酌被告所犯各罪之犯罪態樣、相
    互關係、時間間隔、侵犯法益之綜合效果及合併刑罰所生痛
    苦之加乘效果等情狀，定其應執行之刑如主文所示，並諭知
    易科罰金之折算標準。故原審之量刑難認有何裁量濫用之情
    事。從而，原審既已審酌本案一切情狀予以量刑，且其認事
    用法均無違誤，本院管轄第二審之合議庭原則上即應予以尊
    重。
  ㈣綜上，原審依據具體個案予以量刑，於法尚無不合，其量刑
    已屬妥適，且其刑罰裁量權之行使亦無違法不當之處，上訴
    人提起上訴，非有理由，應予駁回。
  ㈤被告經合法傳喚，無正當理由未到庭，爰不待其陳述逕行判
    決。
三、據上論斷，應依刑事訴訟法第455 條之1 第1 項、第3 項、
    第371 條、第373 條、第368 條，判決如主文。
本案經檢察官徐一修聲請以簡易判決處刑，檢察官吳宛真到庭執
行職務。
中　　華　　民　　國　　111 　年　　2 　　月　　10　　日
            刑事第一庭  審判長法  官  陳茂榮

                              法  官  高御庭
　　　　　　　　　　　　　　　　　　
                              法  官  許蓓雯
以上正本證明與原本無異。
不得上訴。
                              書記官  蔡孟穎
中　　華　　民　　國　　111 　年　　2 　　月　　10　　日